【裁判字號】    92,台上,5500
【裁判日期】    921002
【裁判案由】    傷害致人於死
【裁判全文】
最高法院刑事判決                              九十二年度台上字第五五○○號
    上  訴  人  甲○○
    選任辯護人  林武順律師
右上訴人因傷害致人於死案件，不服台灣高等法院花蓮分院中華民國九十二年六月十
九日第二審判決（九十一年度上訴字第二一七號，起訴案號：台灣花蓮地方法院檢察
署九十一年度偵字第四三六、六一七號），提起上訴，本院判決如左：
    主  文
上訴駁回。
    理  由
按刑事訴訟法第三百七十七條規定，上訴於第三審法院，非以判決違背法令為理由，
不得為之。是提起第三審上訴，應以原判決違背法令為理由，係屬法定要件。如果上
訴理由狀並未依據卷內訴訟資料，具體指摘原判決不適用何種法則或如何適用不當，
或所指摘原判決違法情事，顯與法律規定得為第三審上訴理由之違法情形，不相適合
時，均應認其上訴為違背法律上之程式，予以駁回。本件原判決綜合調查證據之結果
，認上訴人甲○○犯有刑法第二百七十七條第二項前段傷害人之身體因而致人於死罪
之事實，因而撤銷第一審之科刑判決，改判論上訴人以上開罪名，量處有期徒刑捌年
，扣案鋁製球棒貳支（銀白色、黃色各壹支）均沒收，已詳認定犯罪事實之依據及
憑以認定之理由，並對上訴人否認犯傷害致人於死行為之辯詞，如何不足採信，均已
依據卷內資料予以指駁及說明，從形式上觀察，原判決並無違背法令情形。按事實之
認定及證據之取捨，乃屬事實審法院之職權，證人等所為供述及合法調查所得之證據
，何者為可採，事實審法院本得參酌其他相關證據為自由之判斷，苟無違反經驗法則
或論理法則，自難指為違法。原判決依憑上訴人之部分自白，同案被告吳勝坤、黃信
昌、鄭明志、陳榮光，證人邱志豪、張秋子、鄭淑芳及李炯輝於警詢或偵審時所為不
利上訴人之供證，如原判決理由一、(一)、(二)、(六)所列各項證據，與其他調查證據取捨
之結果，認定上訴人確有本件犯行，摒棄不採上訴人及被告吳勝坤、黃信昌、鄭明志
、陳榮光，證人邱志豪、張秋子、徐立明及邱資勝事後所為有利、迴護之詞，經核其
證據之取捨及證明力之判斷於法均無不合。上訴意旨仍執其在原審之辯詞，謂上開同
案被告及證人所為不利上訴人之證詞，或遭警方誤導，或故意隱瞞真相，或屬傳聞證
據，或為推罪卸責之詞，均無證據能力。又依據張秋子、鄭明志、陳榮光之警詢筆錄
，均陳明上訴人未持木棍毆擊徐凱斌，況上訴人與被害人徐凱斌並無仇恨，自無持棍
棒打擊徐凱斌頭部之理。且上訴人前因車禍，致膝蓋十字紉帶斷裂，屬殘障人士，案
發當時，上訴人於現場所拾得之木棒短小，顯無持該木棒重擊徐凱斌頭部致生死亡結
果之可能，徐凱斌死亡要非上訴人持木棒毆打所致。再上訴人為回覆吳勝坤，始於台
灣花蓮看守所遞送紙條，原判決以有瑕疵之證詞，為不利上訴人之認定，洵有未洽等
語，係就原判決理由一及理由二已詳為論斷與說明之事項，再事爭執，殊非適法之第
三審上訴理由。次按刑事訴訟法第三百七十九條第十款所謂應於審判期日調查之證據
，必須該證據確與待證事實有重要關係，就其案情委有調查之必要者而言。本件事證
已臻明確，原審未依上訴人聲請，將上開同案被告送請測謊鑑定，並另查明重擊徐凱
斌頭部之棍棒種類及遞送紙條過程，不為無益之調查，不得指為調查未盡。此外，上
訴人徒憑己意，對原審採證認事職權之適法行使及原判決理由已詳為論斷之事項，任
意爭辯，顯與法定上訴第三審之形式要件不符，其上訴違背法律上之程式，應予駁回
。
據上論結，應依刑事訴訟法第三百九十五條前段，判決如主文。
中      華      民      國    九十二    年      十      月      二      日
                              最高法院刑事第五庭
                                  審判長法官  謝  家  鶴
                                        法官  洪  文  章
                                        法官  花  滿  堂
                                        法官  陳  世  淙
                                        法官  洪  佳  濱
      右正本證明與原本無異
                                              書  記  官
中      華      民      國    九十二    年      十      月     十五     日


司法院資訊處製作；財團法人民間司法改革基金會備份。
